【裁判字號】    89,易,431
【裁判日期】    891130
【裁判案由】    竊盜
【裁判全文】
臺灣臺東地方法院刑事判決                          八十九年度易字第四三一號
    公  訴  人  臺灣臺東地方法院檢察署檢察官
    被      告  乙○○
    被      告  甲○○
右列被告因竊盜案件，經檢察官提起公訴（八十八年度偵字第一三三四號），本院判
決如左：
    主  文
乙○○、甲○○共同竊盜，各處有期徒刑參月，均緩刑參年。
    事  實
一、乙○○、甲○○二人意圖為自己不法之所有，基於共同犯意之聯絡，於民國八十
    九年六月二十七日下午六時許，前往臺東市○○○路六○○號丁○○所經營之華
    仔檳榔攤，持新臺幣（下同）一百元向丁○○購買檳榔五十元，趁丁○○開啟抽
    屜找還五十元後，藉機與丁○○聊天，由甲○○以身體擋住丁○○之視線，乙○○伸手開啟抽屜，竊得現金一千六百元，於關閉抽屜時，為丁○○察覺而發生拉
    扯，二人掙脫後，旋駕駛車號八Ｊ─六四六八小客車逃逸，為丙○○記下車牌，
    是日晚間七時許，在臺東縣達仁鄉森永檢查哨，為警攔截而查獲。
二、案經臺東縣警察局臺東分局移送臺灣臺東地方法院檢察署檢察官偵查起訴。
    理  由
一、訊據被告等二人均矢口否認右開竊盜犯行，被告甲○○辯稱：我沒有偷錢，我只
    是下車買檳榔及冷飲云云；被告乙○○辯稱：我沒有偷錢，是因為甲○○買東西
    買很久，才下車查看云云。惟查，被告等二人右揭竊盜犯行，業據被害人丁○○
    於警訊及偵審中指訴甚詳，核與證人丙○○於警訊及偵查中證述之情節相符。按
    丁○○、丙○○與被告等二人，既無宿怨，亦不相識，應無任意誣陷之理，且丁○○被竊金額不多，應無不甘損失而栽贓被告等二人之情形。況丁○○於發覺被
    竊時，尚與被告等二人拉扯一陣，有足夠時間辨識其面貌，應無慌亂中認錯之誤
    。而被告等二人經送法務部調查局為測謊鑑定結果，對於案發時未開檳榔攤抽屜
    拿錢，案發時乙○○未開檳榔攤抽屜拿錢之事實說謊等情，有民國八十九年九月
    七日法務部調查局（八九）陸（三）字第八九○六○○七一號鑑定通知書一紙在
    卷可稽。被告等二人所辯，顯係卸責之詞，不足採信。事證明確，被告等二人犯
    行堪以認定，應依法論科。
二、核被告乙○○與甲○○所為，係犯刑法第三百二十條第一項之竊盜罪。被告二人
    間有犯意聯絡及行為分擔，為共同正犯。爰審酌被告等二人因一時觀念偏差，利
    用買檳榔之便，順手行竊，所竊金錢不多等品行、犯罪動機、目的、手段、所生
    之危害及犯罪後之態度等一切情狀，量處如主文所示之刑。查被告等二人前未曾
    受有期徒刑以上刑之宣告，因一時失慮，偶罹刑典，事後雖未能坦承犯行，姑念
    本件情節非重，經此刑之宣告後，應知警惕而無再犯之虞，本院因認暫不執行其
    刑為當，爰均併宣告緩刑三年，以啟自新。
據上論結，應依刑事訴訟法第二百九十九條第一項前段，刑法第二十八條、第三百二
十條第一項、第七十四條第一款，罰金罰鍰提高標準條例第一條前段，判決如主文。
本案經檢察官張添興到庭執行職務
中      華      民      國    八十九    年     十一     月     三十     日
                                     臺灣臺東地方法院刑事庭
                                         法  官  朱中和
右正本證明與原本無異
如不服本判決應於送達後十日內向本院提出上訴狀
                                         書記官  王敏玉
中      華      民      國    八十九    年     十二     月      四      日
附錄本案論罪科刑法條全文
刑法第三百二十條第一項
意圖為自己或第三人不法之所有，而竊取他人之動產者，為竊盜罪，處五年以下有期
徒刑、拘役或五百元以下罰金。


司法院資訊處製作；財團法人民間司法改革基金會備份。
